臺灣澎湖地方法院民事判決　　　　　　　110年度小上字第2號
上　訴　人　顏秀雲　
被　上訴人　盧和福　
上列當事人間請求損害賠償事件，上訴人對於民國110 年7 月26
日本院馬公簡易庭110 年度馬小字第46號第一審判決提起上訴，
本院判決如下：
    主      文
上訴駁回。
第二審訴訟費用新臺幣壹仟伍佰元由上訴人負擔。
    事實及理由
一、對於小額程序之第一審裁判之上訴或抗告，非以其違背法令
    為理由，不得為之；上訴狀內應記載上訴理由，表明下列各
    款事項︰（一）原判決所違背之法令及其具體內容；（二）
    依訴訟資料可認為原判決有違背法令之具體事實，民事訴訟
    法第436 之24條第2 項、第436 之25條定有明文。而所謂違
    背法令，依同法第436 條之32第2 項準用第468 條及第469
    條第1 款至第5 款規定，指判決不適用法規或適用不當、判
    決法院組織不合法、應迴避之法官參與裁判、法院於權限之
    有無辨別不當或違背專屬管轄之規定、當事人於訴訟未經合
    法代理、違背言詞辯論公開規定之情形。是對於小額事件第
    一審裁判提起上訴，如以原判決有民事訴訟法第469 條第1
    款至第5 款之事由者，其上訴狀或理由書應表明該判決有合
    於各該條款規定情形之具體內容，及係據何訴訟資料認判決
    有合於該款違背法令之具體事實，如依同法第468 條規定以
    原判決有不適用法規或適用法規不當為理由時，其上訴狀或
    理由書應有具體之指摘，並揭示該法規之條項或其內容，暨
    具體指摘所憑藉之訴訟資料。上訴狀或理由書如未依上述方
    式表明，或其所表明者顯與上開法條規定不合時，即難認為
    已合法表明上訴理由，其上訴自非合法。又小額程序之第二
    審判決，依上訴意旨足認上訴為無理由者，得不經言詞辯論
    為之，民事訴訟法第436 條之29第2 款亦有明文。
二、本件上訴意旨略以：被上訴人屢次對上訴人誹謗、散佈不實
    謠言，又傳訊息辱罵上訴人，造成其精神及財產損害等語。
三、經查，上訴人提起本件上訴，並未具體表明原審判決有何不
    適用法規、適用法規不當或民事訴訟法第469 條所列各款之
    情形，及依何訴訟資料認原審判決合於該違背法令之具體事
    實，難認其已合法表明上訴理由。上訴人所主張被上訴人侵
    害其名譽權等語，核屬對原審取捨證據及認定事實等屬於原
    審法院職權行使之事項，指摘其不當。況原審依據兩造間簡
    訊內容及被上訴人於109 年訴字第86號案件中所提訴狀內容
    等情，亦無認定違法之情形，自不生判決違背法令之問題，
    揆諸首揭說明，上訴人本件上訴即非合法，應予駁回。
四、綜上所述，上訴人並未指出原判決有何違背法令之情形，上
    訴人提起本件上訴，指摘原判決不當，求予廢棄改判，依其
    上訴意旨，足認上訴顯無理由，爰不經言詞辯論，逕以判決
    駁回之。
五、本件第二審裁判費為1,500 元，應由上訴人負擔，爰確定第
    二審訴訟費用額如主文第2 項所示。
六、訴訟費用負擔之依據：第78條。
中    華    民    國   110    年    10    月    20    日
                  民事庭  審判長法  官  李宛玲
                                法  官  王政揚
                                法  官  王偉為
以上正本係照原本作成。
本判決不得上訴。
中    華    民    國   110    年    10    月    20    日
                                書記官  莊心羽